# 准则或指南等有没有对“以上、低于”等是否包含本数作出规定？

提问人：chengangcpa 时间：2018-07-28 12:35:34
准则或指南等有没有对“以上、低于”等是否包含本数作出规定？

回答人：chenyiwei
准则和指南是专业判断的基础和逻辑起点，多数情况下确切的数字比例只是参考，不会起到决定性作用。因此明确“是否包含本数”意义不大。